臺灣高雄地方法院刑事判決　　　　　　　94年度易字第1559號
　　公　訴　人　臺灣高雄地方法院檢察署檢察官
　　被　　　告　丁○○
上列被告因傷害等案件，經檢察官聲請簡易判決處刑（94年度偵
字第6914號），本院高雄簡易庭認不應以簡易判決處刑（94年度
簡字第4494號），移由本院改依通常程序審理，判決如下：
    主  文
丁○○連續以加害生命、財產之事恐嚇他人，致生危害於安全，
處拘役貳拾日，如易科罰金，以佰元折算壹日；又連續損壞如
附表貳所示之物，足以生損害於他人，處拘役貳拾日，如易科罰
金，以佰元折算壹日，鐮刀壹把沒收之；又連續傷害人之身體
，處拘役拾日，如易科罰金，以佰元折算壹日，同上鐮刀壹
把沒收之。應執行拘役伍拾伍日，如易科罰金，以佰元折算壹
日，鐮刀壹把沒收之。
    事  實
一、丁○○與甲○○間因租地糾紛，心生不滿，竟在甲○○位於
    高雄縣田寮鄉○○路149 之20號之住處（下稱本件住處），
    基於以加害生命、財產之事，恐嚇他人致生危害於安全之概
    括犯意，連續於附表1 所示之時間、地點、手段方式等加害
    生命、財產之事，恐嚇附表1 之被害人，使其心生畏懼，致
    生危害於安全。另基於毀損之概括犯意，連續在本件住處，
    於附表2 所示之時間、以附表2 所示之工具，毀損如附表2
    所示之物，足以生損害於甲○○。又基於傷害之概括犯意，
    在本件住處，先後連續傷害附表3 所示之人，致其受有附表
    3 所示之傷害。
二、案經甲○○、乙○○、丙○○（下稱甲○○等3 人）訴由高
    雄縣政府警察局湖內分局報告臺灣高雄地方法院檢察署檢察
    官聲請簡易判決處刑。
    理  由
一、訊據被告丁○○固坦承有於附表1 所示之時間，寄存證信函
    、潑黑機油、丟冥紙之行為，有於附表2 所示時間，毀損附
    表2 所示之物，惟矢口否認有何恐嚇、傷害犯行，辯稱：因
    告訴人甲○○以偽造原因，惡意騙取其金錢，才寫存證信函
    ；因告訴人甲○○等3 人是黑心肝才潑黑機油；沒有說要送
    告訴人乙○○上山頭；去包家理論時，因渠等緊閉門窗，才
    以鐮刀敲破玻璃；沒有傷害告訴人乙○○、丙○○云云，經
    查：
（一）被告有於附表1 所示之時間，寄存證信函、潑黑機油、丟
      冥紙、說要送乙○○上山頭，致告訴人甲○○等3 人心生
      畏懼之事實，業據證人即告訴人甲○○等3 人於偵查中結
      證綦詳（被告雖爭執證人甲○○等3 人就恐嚇犯行於偵查
      中之指述，惟證人甲○○等3 人均業經具結，告訴人甲○○雖與被告有宿怨存在，然並不足以令證人甲○○等3 人
      為此甘冒偽證之風險，而被告又無法舉證供本院調查證人
      之證言有何不實之處，堪認證人甲○○等3 人之結證並無
      顯不可信之情況，依刑事訴訟法第159 條之1 第2 項規定
      ，有證據能力）。另有存證信函1 份在警卷可查，堪認被
      告與告訴人甲○○之租地糾紛致雙方交惡，被告對於告訴
      人甲○○積怨已深，由被告存證信函內容觀之，再參以被
      告嗣後所為潑機油、丟冥紙之行為，以一般社會通念而言
      ，均有致人於死之威嚇意思存在，而令被威嚇者心生畏懼
      之情，是被告確有為附表1 所示之恐嚇行為為真正。
（二）被告有於附表2 所示之時間，毀損附表2 所示之物，業據
      被告坦承外（見本院94年9 月26日準備程序筆錄第2 頁）
      ，核與證人即告訴人乙○○、丙○○在偵查中結證一致（
      見94年偵字第6914號卷第7 、8 頁），此外，復有照片20
      張在警卷可證。是依前述補強證據，足資擔保被告於偵訊
      、本院審理時所為任意性之自白具有相當程度之真實性，
      而得使本院確信被告前述自白與事實相符。揆諸刑事訴訟
      法第156 條第1 項「被告之自白，非出於強暴、脅迫、利
      誘、詐欺、違法羈押或其他不正之方法，且與事實相符者
      ，得為證據」及第2 項「被告之自白，不得作為有罪判決
      之唯一證據，仍應調查其他必要之證據，以察其是否與事
      實相符」規定，被告確有為附表2 所示之毀損行為。
（三）被告有於附表3 所示傷害行為之事實，業據證人乙○○、
      丙○○於偵查中結證綦詳（見94年偵字第6914號卷第7、8
      頁，被告雖爭執證人乙○○、丙○○就傷害犯行於偵查中
      之指述，惟證人乙○○、丙○○均業經具結，其等與被告
      無宿怨存在，並不足以令證人為此甘冒偽證之風險，而被
      告又無法舉證供本院調查證人之證言有何不實之處，堪認
      證人之結證並無顯不可信之情況，依刑事訴訟法第159 條
      之1 第2 項規定，有證據能力），此外，復有驗傷診斷書
      2 紙附於警卷可證（該驗傷診斷書，係告訴人受傷害後於
      當日或翌日，由高雄縣立岡山醫院之醫師於業務上製作之
      證明文書，且近案發時間，依刑事訴訟法第159 條之4 第
      2 款規定，得為證據，被告質疑驗傷診斷書之證據能力，
      尚難酌採）。是認被告辯稱未有傷害犯行云云，不足採信
      。綜上，被告所辯均無可取，本件事證明確，被告犯行堪
      已認定，應依法論科。
二、核被告丁○○所為，係犯刑法第305 條之恐嚇危害安全罪、
    同法第354 條之毀損器物罪及同法第277 條第1 項之傷害罪
    。被告先後多次恐嚇、毀損及傷害犯行，均時間緊接，方法
    類似，觸犯構成要件相同之罪，顯係基於概括犯意為之，均
    為連續犯，依刑法第56條之規定，均以一罪論，並加重其刑
    。被告上開所犯3 罪，犯意個別，行為互異，應予以分論併
    罰。被告所為附表3 之傷害行為，係傷害被害人乙○○、丙○○，為可分之數行為，應屬連續犯而非接續犯。爰審酌被
    告不思以合法途徑解決與告訴人甲○○之租地糾紛，反以暴
    力手段作為表達心中不滿之情緒，其犯後否認犯行，未有悛
    悔實據，犯罪之手段、動機及目的等一切情狀，各量處如主
    文所示之刑及定應執行刑，並均諭知易科罰金之折算標準，
    以資懲儆。
三、被告持鐮刀1 把所為之毀損、傷害犯行，已如前述，該鐮刀
    既為被告所有，供犯罪所用之物，業經被告於本院審理時供
    述明確（見本院94年10月4 日審判筆錄第3 頁），雖未扣案
    ，然亦無證據足資證明業已滅失，應依刑法第38條第1 項第
    2 款沒收之。
據上論斷，應依刑事訴訟法第452 條、第299 條第1 項前段，刑
法第56條、第305 條、第354 條、第277 條第1 項、第41條第1
項前段、第38條第1 項第2 款、第51條第6 款，罰金罰鍰提高標
準條例第1 條前段、第2 條，判決如主文。
本案經檢察官戊○○到庭執行職務。
中　　華　　民　　國　　94　　年　　10　　月　　18　　日
　　　　　　　　　刑事第二庭審判長法　官　邱永貴
                                  法　官　高思大
                                  法　官　何佩陵
以上正本證明與原本無異。
如不服本判決，應於判決送達後10日內，向本院提出上訴狀。
中　　華　　民　　國　　94　　年　　10  　月　　18  　　日
　　　　　　　　　　　　　　　　  書記官　張家瑜
附錄：本案論罪科刑法條全文
刑法第305條：
以加害生命、身體、自由、名譽、財產之事，恐嚇他人致生危害
於安全者，處2年以下有期徒刑、拘役或300元以下罰金。
刑法第354 條：
毀棄、損壞前2 條以外之他人之物或致令不堪用，足以生損害於
公眾或他人者，處2 年以下有期徒刑、拘役或500 元以下罰金。
刑法第277 條：
傷害人之身體或健康者，處3 年以下有期徒刑，拘役或1000元以
下罰金。
附表1
┌──┬───┬────────────────┬────┐
│編號│ 時 間│    手     段     方      式    │ 被害人 │
├──┼───┼────────────────┼────┤
│    │94.1. │以寄存證信函方式恐嚇告訴人甲○○│ 甲○○ │
│ 一 │25寄送│，恫稱：以石油潑灑包姓住宅燒屋毀│        │
│    │，94.1│物、‧‧‧出獄後殺包姓及蔡姓2 家│        │
│    │.26 送│                                │        │
│    │達包常│                                │        │
│    │成    │                                │        │
├──┼───┼────────────────┼────┤
│    │94.2.3│潑黑機油於本件住處（未點火，亦無│ 甲○○ │
│ 二 │6 時  │放火之犯意）                    │        │
│    │      │                                │        │
├──┼───┼────────────────┼────┤
│    │94.2.4│至本件住處丟冥紙，並向告訴人包陳│ 乙○○ │
│ 三 │12時  │梅恐嚇稱：要送妳上山頭          │        │
│    │      │                                │        │
└──┴───┴────────────────┴────┘
附表2
┌──┬───┬──────┬─────┬────────┐
│編號│時 間 │  地   點   │  方  式  │    毀損之物    │
├──┼───┼──────┼─────┼────────┤
│    │94.2.3│ 本件住處   │持鐮刀1把 │本件住處門、窗及│
│ 一 │6時   │            │          │甲○○所有車牌號│
│    │      │            │          │碼6412-GN後視鏡 │
├──┼───┼──────┼─────┼────────┤
│ 二 │94.2.4│同上        │同上鐮刀1 │本件住處門、窗  │
│    │12時  │            │把        │                │
└──┴───┴──────┴─────┴────────┘
附表3
┌──┬───┬──────┬──────────────┐
│編號│時 間 │地點、方式  │    被 害 人 所 受 傷 害    │
├──┼───┼──────┼──────────────┤
│ 一 │94.2.4│本件住處，持│乙○○受有右前臂撕裂傷3.5 公│
│    │12時  │同上鐮刀1把 │分                          │
├──┼───┼──────┼──────────────┤
│ 二 │同上  │同上        │嗣後丙○○受有頭皮5 公分撕裂│
│    │      │            │傷、背部擦傷、左手第2 指骨折│
│    │      │            │及撕裂傷、左臂撕裂傷        │
└──┴───┴──────┴──────────────┘
